【裁判字號】    99,抗,94
【裁判日期】    990127
【裁判案由】    聲請定其應執行刑
【裁判全文】
臺灣高等法院刑事裁定                    99年度抗字第94號
抗  告  人
即  受刑人  甲○○
                    現於臺灣臺北監獄
上列抗告人因聲請定其應執行刑案件，不服臺灣臺北地方法院中
華民國98年12月24日裁定（98年度聲字第3275號），提起抗告，
本院裁定如下：
    主  文
抗告駁回。
    理  由
一、原裁定意旨略以：抗告人即受刑人甲○○因犯竊盜等罪，經
    法院先後判處如附表所示之刑，均已分別確定在案，茲檢察
    官聲請定其應執行之刑，經審核認聲請為正當，爰依刑事訴
    訟法第477 條第1 項、刑法第53條、第51條第5 款，定其應
    執行有期徒刑7 年。
二、抗告意旨略以：抗告人所犯如附表所示各罪，多為同一罪名
    ，同一行為連續反覆實施，法律為科刑之依據，但其最終實
    質意義，乃為使犯罪人接受國法制裁後，給予在獄中能有悛
    悔向上之決心，抗告人自始自白坦承不諱，原裁定定應執行
    有期徒刑7 年，其縮減之比例有違比例原則，爰請撤銷原裁
    定，更為適當之裁定等語。
三、經查：
  (一)按法律上屬於自由裁量之事項，並非概無法律性之拘束。法
    院就自由裁量權之行使，除不得逾越法律所規定範圍之外部
    性界限外，尚應受比例原則、公平正義原則之規範，謹守法
    律秩序之理念，體察法律之規範目的，使其結果實質正當，
    合於裁量之內部性界限，俾與立法本旨相契合。刑法第51條
    第5 款規定數罪併罰，宣告多數有期徒刑者，應於各刑中之
    最長期以上，各刑合併之刑期以下，定其應執行之刑期，但
    不得逾30年（修正前舊法為20年），其就數罪併罰，固非採
    併科主義，而係採限制加重主義，就俱發各罪中，以最重之
    宣告刑為基礎，由法院參酌他罪之宣告刑，裁量加重定之，
    且不得逾法定之30年最高限制，此即外部性界限。然上揭定
    其應執行刑，既屬刑法賦予法院自由裁量之事項，其應受內
    部性界限之拘束，要屬當然（最高法院96年台上第7583號判
    決意旨參照），足認量刑為法院自由裁量之事項，除應符合
    內、外部性界限及相關原則規範外，並不受其他法官、法院
    之拘束。本件抗告人所犯如附表所示之刑就各宣告刑加總後
    共計8 年1 月，而其中附表編號1 至8 之罪，業經附表所示
    定其應執行有期徒刑2 年10月，附表編號9 至12之罪，業經
    附表所示定其應執行有期徒刑1 年2 月，此12罪抗告人扣減
    利益為10個月（此12罪宣告刑加總原為有期徒刑4 年10月）
    ，則原審法院就此扣減之10個月利益予以尊重，而於各宣告
    刑中之最長期（有期徒刑10月）以上，各刑合併之有期徒刑
    7 年3 月（8 年1 月扣除10月）以下之範圍內，就抗告人如
    附表所示各罪定應執行有期徒刑7 年，經核並未逾越刑法第
    51條第5 款之界限，符合量刑裁量之外部性界限及內部性界
    限，自屬適法。抗告人仍執前開情詞而指摘原裁定不當，自
    無理由，應予駁回。
據上論結，應依刑事訴訟法第412條，裁定如主文。
中    華    民    國    99    年    1     月    27    日
                  刑事第十庭審判長法  官  陳榮和
                                  法  官  李春地
                                  法  官  彭政章
以上正本證明與原本無異。
不得再抗告。
                                  書記官  杜宜寧
中    華    民    國    99    年    1     月    27    日


司法院資訊處製作；財團法人民間司法改革基金會備份。
